【裁判字號】    90,交聲,726
【裁判日期】    901017
【裁判案由】    交管條例聲異
【裁判全文】
臺灣板橋地方法院交通事件裁定                      九十年度交聲字第七二六號
    原處分機關  交通部公路局台北區監理所
    受處分人即
    異  議  人  甲○○
右列異議人因違反道路交通管理處罰條例案件，對於交通部公路局台北區監理所於民
國九十年七月十九日所為之北監五字第駕裁４０─１３６６９４號處分（原處分案號
：公警局交字第１３６６９４號），聲明異議，本院裁定如左：
    主  文
異議駁回。
    理  由
一、按汽車駕駛人，行經有燈光號誌管制之交岔路口闖紅燈者，處新臺幣一千八百元
    以上五千四百元以下罰鍰，且記違規點數三點，修正前道路交通管理處罰條例第
    五十三條、第六十三條第一項第三款分別定有明文。又按對於違反本條例之行為
    ，應按其違反條款規定之受處罰對象，填製舉發違反道路交通管理事件通知單，
    當場舉發者，被查獲之行為人為受處分人時，駕駛人姓名欄，應註明其姓名後，
    交付該行為人簽名或蓋章收受之；拒絕簽章者，並記明其事由，視為已收受，違
    反道路交通管理事件統一裁罰標準及處理細則第十一條第一項第一款定有明文。
二、聲明異議意旨略以：異議人當時晚上出車至三峽鎮購物時，已看見該警車於三峽
    鎮○○路與隆恩街口時，被警員攔下被警員指稱異議人紅燈右轉，惟異議人因確
    定是綠燈才右轉，而且前車亦為右轉車未見警察攔停，並向警員表示為何不攔停
    時，馬上告知駕駛人紅燈右轉，可馬上回頭看燈號，就沒有爭議了，但該警員並
    不接受，且本件事後亦未接獲任何罰單云云。
三、經查，本件異議人即受處分人甲○○於民國八十九年一月六日下午十一時四十分
    許，駕駛Ｇ三─九四一六號自用小客車，行經三峽鎮○○路與恩隆街口，紅燈右
    轉及拒絕簽收之事實，業經証人乙○○於本院審理中，結証明白，此外並有台北
    縣警察局舉發違反道路交通管理事件通知單（八八）北縣警交甲字第０一三六六
    九四號舉發違反道路交通管理事件通知單、交通部公路局台北區監理所北監五字
    第駕裁４０─１３６６９４號違反道路交通管理事件裁決書各一張附卷可稽；復
    參之異議人於異議狀稱伊右轉時確定為綠燈，於本院審理中改稱當時伊未右轉云
    云，是異議人前後供述不一，其所言自有可議之處，自難盡信，且依取締員警所
    在位置係在復興路右轉恩隆街之交岔路口處，豈可能為異議人直行復興路闖紅燈
    予以攔停，顯見異議人所言與事實不符，其異議理由尚難採信，又異議人自承伊
    當場未簽收舉發單，核與該舉發通知單影本收受通知聯者簽章欄所載「拒簽」相
    符，此有前開舉發通知單影本一紙在卷可參，揆諸上開規定，行為人拒絕簽章者
    ，經記明其事由，該舉發通知單即視為已收受，自無庸再予送達通知異議人。是
    異議人以未收受該舉發通知單為由，主張舉發裁決程序有瑕疵，提出異議，顯無
    理由，綜上所述，異議人上開所辯，顯均不足採。又按道路交通管理處罰條例第
    五十條業於九十年一月十七日修正公布，自同年六月一日起開始實施，該條關於
    第四款規定僅將舊法罰鍰以「銀圓」作單位修正為以「新臺幣」作單位，並提高
    罰鍰之上限至新台幣五千四百元。從而原處分機關據以援引修正前道路交通管理
    處罰條例第五十三條規定，裁處異議人罰鍰新臺幣三千六百元，於法固無不合，
    惟原處分機關本件異議為無理由，應予駁回。從而，原處分機關據以援引上開規
    定，裁處異議人罰鍰新臺幣三千六百元，並記違規記三點，並無不當。本件異議
    為無理由，應予駁回。
四、據上論斷，應依道路交通案件處理辦法第十九條，裁定如主文。
中      華      民      國      九十      年      十      月    十七    日
                              臺灣板橋地方法院交通法庭
                                  法  官  李  釱  任
右正本證明與原本無異
如不服本裁定應於送達後五日內向本院提出抗告狀
                                  書記官  金  和  國
中      華      民      國      九十      年      十      月    十七    日


司法院資訊處製作；財團法人民間司法改革基金會備份。
